台灣台中地方法院刑事判決　　　　　　　　　　　　九十一年度易字第二六七一號
　　公　訴　人　臺灣臺中地方法院檢察署檢察官
　　被　　　告　甲○○
右列被告因詐欺等案件，經檢察官聲請簡易判決處刑（九十年度偵字第二二七００號
、九十一年度偵字第三一三七號），本院臺中簡易庭認不宜以簡易判決處刑，簽移本
院刑事庭改依通常程序審理判決如左：
    主  文
甲○○連續以詐術得財產上不法之利益，處有期徒刑伍月，如易科罰金，以佰元折
算壹日。緩刑年。
    事  實
一、甲○○於民國（下同）九十年三月間某日，在台中市某不詳地點，明知綽號「黑
    人」之不詳姓名成年男子所持有乙○○名義之中華電信股份有限公司（下稱中華
    電信公司）所核發Ｚ000000000號及0000000000號行動電話
    門號ＳＩＭ卡各一片，係來路不明之贓物（查係於九十年二月間，由不詳姓名年
    籍之人持乙○○於九十年二月初因搬家遺失之國民身分證，冒用乙○○之名義，
    向中華電信公司南台中營運處申辦而詐欺取得之物），竟基於故買贓物之犯意，
    各以新台幣（下同）一千二百元、一千五百元之代價，向該綽號「黑人」之成年
    男子購得上開行動電話ＳＩＭ卡各一片；旋即意圖為自己免費撥打行動電話之不
    法利益，並基於概括之犯意，分別自九十年四月二日晚上八時二十二分二十九秒
    起，至同年四月二十六日上午十時十八分三十四秒止，及自九十年三月二十九日
    晚上十時五十九分二十九秒起，至九十年四月二十六日下午八時五十一分二十八
    秒止，各以Ｚ000000000號對外連續撥接000000000號、00
    00000000號等十多支電話達二百四十一次；另以0000000000
    號對外連續撥接Ｚ000000000號、0000000000號等十多支電
    話達二百九十七次，致使中華電信公司陷於錯誤，認甲○○為合法使用行動電話
    之用戶，而予以接通電信服務，使甲○○詐得共計三萬七千四百十七元通話費之
    財產上不法利益。嗣於九十年四月二十七日，乙○○向中華電信南區分公司南高
    雄營運處申告遭人冒名申辦上開行動電話號碼使用，並經中華電信公司報警處理
    ，始查悉上情。
二、案經台中市警察局第一分局報告及交通部電信總局函請臺灣臺中地方法院檢察署
    檢察官偵查聲請以簡易判決處刑，經本院台中簡易庭簽移由本院普通刑事庭審理
    。
    理  由
一、訊據被告甲○○對於右揭故買贓物及撥打上述行動電話門號之犯行坦承不諱，核
    與被害人乙○○於警訊時指訴之被害情節大致相符。次查，上開ＳＩＭ卡二片係
    不詳姓名之人以行使偽造私文書之方式，向中華電信公司詐騙取得一情，亦有行
    動電話業務申請書影本二紙附卷可查，故上開ＳＩＭ卡二片係他人因犯罪所得之
    物，自屬贓物甚明。又被告於購買前開ＳＩＭ卡二片時，已明確知悉係以他人名
    義所申請之行動電話門號，而其除購得該ＳＩＭ卡二片外，並未探詢通話之收費
    標準、帳單寄往地點及如何辦理過戶等情，明顯與正常交易之常情有違，足見被
    告並無將該行動電話門號過戶至其名下之意願，是其應有免費撥打該行動電話門
    號之意思甚明。況現今通訊器材業甚為發達，申請行動電話至為便利，被告竟捨
    正途而依報紙廣告購買他人名義之行動電話ＳＩＭ卡，一方面既須負擔購入後無
    法撥接使用之風險，一方面亦無法彰顯該行動電話門號係其專屬使用，此與一般
    正常申請行動電話門號之情迥異，且時下俗稱「王八卡」之冒用他人名義所申請
    之行動電話ＳＩＭ卡，亦多藉由報紙廣告出售，此為眾所週知之事實，被告於購
    入綽號「黑人」之成年男子所出售被害人乙○○名義之行動電話ＳＩＭ卡二片時
    ，應已明知該ＳＩＭ卡係他人冒用第三人之名義所申請之贓物，允無疑義。又被
    告於故買取得前開行動電話ＳＩＭ卡二片後，分別自九十年四月二日下午八時二
    十二分二十九秒起，至同年四月二十六日上午十時十八分三十四秒止，及自九十
    年三月二十九日晚上十時五十九分二十九秒起，至九十年四月二十六日下午八時
    五十一分二十八秒止，各以Ｚ000000000號對外連續撥接000000
    000號、0000000000號等十多支電話達二百四十一次；另以000
    0000000號對外連續撥接Ｚ000000000號、000000000
    0號等十多支電話達二百九十七次，其因而詐得共計三萬七千四百十七元通話費
    之財產上不法利益，復有上開行動電話號碼之通話明細清單共計十三張附卷可按
    。是被告顯有為自己不法利益之意圖甚明；事證明確，被告犯行洵堪認定。
二、核被告所為，係犯刑法第三百四十九條第二項之故買贓物罪及第三百三十九條第
    二項之詐欺得利罪。本院台中簡易庭以被告購買屬於贓物之ＳＩＭ卡後，撥打該
    ＳＩＭ卡內含屬於電腦電磁紀錄之電子序號及內碼，向中華電信公司傳送無線電
    磁訊號，隱瞞其非法使用人之事實，盜打行動電話等情，認被告所為係違反電信
    法第五十六條第一項意圖不法利益以無線電磁方式盜打他人電信設備通信罪責，
    而認檢察官所認係犯刑法第三百三十九條第二項之詐欺得利罪嫌有誤為由，移請
    本院普通刑事庭審理；然按電信法第五十六條第一項罪責之成立，係以意圖為自
    己或第三人不法之利益，以有線、無線或其他電磁方式，盜接或盜用他人電信設
    備通信者為成立要件，必以有「他人」之電信設備存在為前提，故倘若所撥打之
    行動電話門號係他人被冒名申請者，因係電信業者所核發「真實」之門號，且被
    冒用名義者，實際上亦未申請該門號使用，則他人被冒用名義所申請之門號，並
    非他人之電信設備，是縱有撥打使用之行為，尚不構成電信法第五十六條第一項
    之罪，其撥打使用僅在於對電信業者施用詐術以獲取免付費使用之利益，應係該
    當刑法第三百三十九條第二項之詐欺得利罪，故公訴人之認定並無未洽，併此敘
    明。再被告先後多次詐欺得利之犯行，時間緊接，犯罪構成要件相同，顯係基於
    概括之犯意而為，為連續犯，應依刑法第五十六條之規定論以一罪，並加重其刑
    。又其所犯故買贓物及連續詐欺得利二罪間，有方法、結果之牽連關係，為牽連
    犯，應依刑法五十五條之規定，從一重之連續詐欺得利罪處斷。爰審酌被告犯罪
    之動機、目的、手段、品性、智識程度為高職畢業、犯罪所生之危害尚非重大及
    其犯罪後坦承犯行，繳畢上開詐得之電信費用，態度良好等一切情狀，量處如主
    文所示之刑，並諭知易科罰金之折算標準。末查被告前未曾受有期徒刑以上刑之
    宣告，有臺灣臺中地方法院檢察署刑案資料查註紀錄表附卷可憑，被告坦承犯行
    ，頗具悔意，其經此教訓，當知警惕而無再犯之虞，本院綜核各情，所宣告之刑
    ，認以暫不執行為適當，爰併予宣告緩刑三年，以啟自新。又被告所使用上開二
    片行動電話ＳＩＭ卡並未據扣案，且其所有權屬於中華電信公司所有，爰不併予
    宣告沒收，附此敘明。
據上論斷，應依刑事訴訟法第四百五十二條、第二百九十九條第一項前段，刑法第五
十六條、第三百三十九條第二項、第一項、第三百四十九條第二項、第五十五條、第
四十一條第一項前段、第七十四條第一款，罰金罰鍰提高標準條例第一條前段、第二
條，判決如主文。
中      華      民      國    九十一    年     十一     月    二十九    日
                                臺灣台中地方法院刑事第六庭
                                    法  官  許  月  馨
右正本證明與原本無異。
如不服本判決，應於送達後十日內向本院提出上訴狀 （須附繕本） ，上訴於台灣高
等法院台中分院。
                                    書記官
中      華      民      國    九十一    年     十一     月    二十九    日
【附錄論罪科刑法條】
刑法第三百三十九條：
意圖為自己或第三人不法之所有，以詐術使人將本人或第三人之物交付者，處五年以
下有期徒刑、拘役或科或併科一千元以下罰金。
以前項方法得財產上不法之利益或使第三人得之者，亦同。
前二項之未遂犯罰之。
刑法第三百四十九條：
收受贓物者，處三年以下有期徒刑、拘役或五百元以下罰金。
搬運、寄藏、故買贓物或為擔保者，處五年以下有期徒刑、拘役或科或併科一千元以
下罰金。
因贓物變得之財物，以贓物論。
